【裁判字號】    98,抗,350
【裁判日期】    981228
【裁判案由】    債務人異議之訴
【裁判全文】
臺灣高等法院高雄分院民事裁定           98年度抗字第350號
抗  告  人  乙○○
相  對  人  兆豐國際商業銀行股份有限公司
法定代理人  甲○○
上列抗告人與相對人間債務人異議之訴事件，抗告人對於中華民
國98年11月2 日臺灣高雄地方法院98年度審訴字第2489號裁定提
起抗告，本院裁定如下：
    主  文
抗告駁回。
抗告訴訟費用由抗告人負擔。
    理  由
一、本件抗告意旨略以：抗告人於民國88年1 月間，將抗告人所
    有門牌號碼高雄市○○區○○路35號房地出售予訴外人宋國
    展，係為清償積欠相對人之新台幣（下同）350 萬元貸款，
    當時，買賣雙方會同相對人，由宋國展將前揭房地設定抵押
    權予相對人，並由宋國展向相對人借款350 萬元以清償抗告
    人向相對人所借之350 萬元貸款，嗣因宋國展無力清償貸款
    ，相對人於拍賣宋國展所有之前揭房地後，竟又對抗告人之
    不動產為拍賣，由於宋國展積欠相對人之貸款與抗告人無關
    ，且上揭拍賣抗告人之不動產之通知，公告亦未經公示送達
    ，其拍賣程序顯屬無效。抗告人乃依法提起債務人異議之訴
    ，惟原法院遽以裁定駁回抗告人之訴，顯有違誤，為此提起
    抗告，求予廢棄原裁定云云。
二、按提起民事訴訟，應依民事訴訟法第1 編第3 章第2 節之相
    關規定繳納裁判費，此為起訴必須具備之程式。又起訴不合
    理程式，經定期命補正而不為補正者，法院應以裁定駁回之
    ，民事訴訟法第249 條第1 項第6 款定有明文。經查抗告人
    對相對人提起本件債務人異議之訴，因未繳納裁判費，原法
    院乃於98年8 月17日以98年度補字第960 號裁定命抗告人於
    收受該裁定後5 日內補繳第一審裁判費1 萬460 元，該裁定
    已於98年8 月22日送達抗告人，有送達證書1 紙附卷可稽。
    嗣抗告人雖對該裁定所核定訴訟標的金額提起抗告，然因未
    依規定繳納抗告費1000元，業經原法院於98年10月1 日以98
    年度補字第960 號裁定駁回其抗告確定。而抗告人仍未補繳
    第一審裁判費，亦有原法院民事科查詢簡答表1 份附卷足憑
    ，是抗告人所提本件債務人異議之訴，即為不合法，揆諸上
    開說明，原法院以抗告人起訴不合程式而裁定駁回抗告人之
    訴，經核尚無不合。抗告人執前詞指摘原裁定不當，求予廢
    棄，即為無理由，應予駁回。
三、據上論結，本件抗告為無理由，依民事訴訟法第495 條之1
    第1 項、第449條第1項、第95條、第78條，裁定如主文。
中    華    民    國    98    年    12    月    28    日
                              民事第三庭
                                  審判長法官  張國彬
                                  法      官  甯  馨
                                  法      官  吳登輝
以上正本證明與原本無異。
本裁定不得再抗告。
中    華    民    國    98    年    12    月    29    日
                                  書  記  官  張明賢

司法院資訊處製作；財團法人民間司法改革基金會備份。
